臺灣高等法院民事裁定　　　　　　　　　96年度抗字第1453號
抗　告　人　甲○　○○○　○○.
上列抗告人與相對人乙○○間假扣押事件，對於中華民國96年8
月15日臺灣桃園地方法院96年度救字第42號裁定提起抗告，本院
裁定如下：
    主  文
抗告駁回。
抗告訴訟費用由抗告人負擔。
    理  由
一、本件抗告人主張略以：按法律扶助法係民事訴訟法關於訴訟
    救助之特別法，其經財團法人法律扶助基金會各分會准予法
    律扶助之無資力者，除有該法第62條但書情形外，法院應准
    予訴訟救助。抗告人（越南籍）與相對人間因侵權行為損害
    賠償事件，經法律扶助基金會桃園分會核定確無資力並准予
    法律扶助，爰聲請訴訟救助。惟原法院以越南並無訴訟救助
    規定，我國人民亦無在越南享有訴訟救助實例，駁回抗告人
    聲請。然而，我國實務向來准予越南人民訴訟救助，不拘泥
    於民事訴訟法第108條規定，故原裁定駁回抗告人訴訟救助
    之聲請，實有不當，爰提起抗告請求廢棄原裁定等語。
二、按當事人無資力支出訴訟費用者，法院應依聲請，以裁定准
    予訴訟救助，無資力支出訴訟費用之事由，應釋明之，又對
    於外國人准予訴訟救助，以依條約、協定或其本國法令或慣
    例，中華民國人在其國得受訴訟救助者為限，當事人就法院
    所不知之外國法有舉證責任，民事訴訟法第107條第1項前段
    、第109條第2項、第108條、第283條定有明文。再者，經財
    團法人法律扶助基金會各分會准予法律扶助之無資力者，其
    於訴訟程序中，向法院聲請訴訟救助時，應准予訴訟救助，
    但另有不符法律扶助事實之證明者，不在此限，法律扶助法
    第62條亦定有明文。經查，法律扶助法立法目的係為保障人
    民權益，對於無資力，或因其他原因，無法受到法律適當保
    護者，提供必要之法律扶助，並非民事訴訟法有關訴訟救助
    之特別法，此觀法律扶助法第1條自明，是以外國人聲請訴
    訟救助時仍應證明其符合民事訴訟法第108條互惠要件，否
    則即屬於法律扶助法第62條但書所稱不符合訴訟救助情形。
    抗告人雖經財團法人法律扶助基金會桃園分會准予法律扶助
    ，惟並未證明越南法律或實例准許我國人民在該國得享有訴
    訟救助，自與民事訴訟法第108條規定不合，依上揭說明，
    不應准許訴訟救助。原裁定以此為由駁回抗告人聲請，並無
    不合，抗告意旨指摘原裁定不當，聲明廢棄，為無理由，應
    予駁回，爰裁定如主文。
中　　華　　民　　國　　96　　年　　9　　月　　 26  　日
                    民事第十三庭
                        審判長法　官  黃嘉烈
　　　　　　　　　　　        法　官　許文章
　　　　　　　　　　　        法　官　吳燁山
正本係照原本作成。
本裁定除以適用法規顯有錯誤為理由，並經本院許可外，不得再
抗告。如提起再抗告，應於收受後10日內委任律師為訴訟代理人
向本院提出再抗告狀。並繳納再抗告費新台幣1000元。
中　　華　　民　　國　　96　　年　　9　　月　　 27  　日
　　　　　　　　　　　　　　　書記官  于  誠
